【裁判字號】    95,再易,36
【裁判日期】    950922
【裁判案由】    再審之訴
【裁判全文】
臺灣臺北地方法院民事判決              95年度再易字第36號
    再審原告  丙  ○
    再審被告  甲○○
              乙○○
上列當事人間清償借款事件，再審原告對於中華民國95年5月30
日本院94年度簡上字第496號確定判決，提起再審之訴，本院判
決如下：
    主  文
再審之訴駁回。
再審訴訟費用由再審原告負擔。
    事實及理由
一、再審原告起訴主張略以：本院94 年度簡上字第496號確定判
    決（下稱原確定判決）漏未斟酌伊在審理時已提出伊與再審
    被告及前訴訟程序第一審共同被告鉑鈾科技股份有限公司（
    下稱鉑鈾公司）簽訂之借據、備忘錄以及智慧財產權擔保同
    意書等有利證據而判決伊敗訴等情，因依民事訴訟法第496
    條第1 項第13款規定，提起本件再審之訴，求為將原確定判
    決廢棄，並駁回再審被告上訴之判決。並聲明：(一)原確定判
    決廢棄。(二)再審被告之上訴駁回。
二、本件未經言詞辯論，無再審被告之聲明或陳述可資記載。
三、查再審原告前以前訴訟程序第一審共同被告鉑鈾公司向其借
    貸新台幣（下同）466,950 元，並由再審被告共同具名保證
    ，提供專利所有權為質押擔保品，雙方並簽立3 紙借據，依
    消費借貸及保證之法律關係訴請再審被告與鉑鈾公司連帶給
    付466,950元，及其中110,950元部分自91年11月14日起至清
    償日止，其中5萬元部分自91 年12月30日起至清償日止，其
    中306,000元部分自92 年1月1日起至清償日止，均按年息5%
    計算利息。前訴訟程序第一審判決判命再審被告與鉑鈾公司
    連帶給付再審原告466,950元，及其中110,950元自91年11月
    15日起，其中5萬元自91年12月31日起，其中306,000元自92
    年1月2日起，均至清償日止，按年息5%計算利息，逾此部分
    請求駁回。嗣再審被告不服，提起上訴，經原確定判決認定
    再審原告無法提出證據證明其與鉑鈾公司達成借款合意，以
    及交付466,950 元之事實存在，再審原告訴請再審被告與鉑
    鈾公司連帶給付上開款項及遲延利息部分，為無理由，因而
    廢棄再審原告於前訴訟程序對再審被告之第一審勝訴判決，
    駁回再審原告之訴，全案並告確定。
四、按民事訴訟法第496條第1項第13款所謂當事人發現未經斟酌
    之證物或得使用該證物者，係指在前訴訟程序不知有該證物
    ，現始知之，或雖知有此而不能使用，現始得使用而言。若
    證物在前訴訟程序業經提出，而為法院所不採，即非此之所
    謂發現未經斟酌之證物。查本件前訴訟程序於94年7月7日辯
    論終結，再審原告主張之借據、備忘錄及提供智慧財產權擔
    保同意書等資料，既係再審原告分別於93年8月19日、95年5
    月12日、同年月18日及再審被告於93年12月20日提出之證據
    資料（分見前訴訟程序支付命令卷第6頁至第9頁、第一審卷
    第85頁至第88頁，第二審卷第130頁至第131頁、第134 頁至
    第135 頁），顯非再審原告於前訴訟程序所不知或雖知而不
    能使用之證物，況原確定判決理由欄末段業已載明斟酌兩造
    其餘主張陳述及所提證據之旨，亦難謂原確定判決漏未審酌
    上開證物之情，再審原告主張此部分再審事由，顯無理由。
    從而，其執此提起本件再審之訴，為顯無理由，爰不經言詞
    辯論，逕以判決駁回之。
五、據上論結，本件再審之訴為顯無理由。依民事訴訟法第502
    條第2項、第78條，判決如主文。
中    華    民    國    95    年    9     月    22    日
                        民事第一庭審判長法官  詹文馨
                                        法官  文衍正
                                        法官  傅中樂
以上正本係照原本作成。
不得再上訴。
中    華    民    國    95    年    9     月    22    日
                                      書記官  葉志昭


司法院資訊處製作；財團法人民間司法改革基金會備份。
